臺灣嘉義地方法院民事判決
111年度嘉小字第500號
原      告  鈕亦亞（NOEL CHRIS FELICIANO TEVIN）

輔  佐  人  賴尚基  
被      告  沈家倩  

上列當事人間請求侵權行為損害賠償事件，本院於民國111年8月
1日言詞辯論終結，判決如下：
    主  文
一、被告應給付原告新臺幣1,992元，及自民國111年7月21日起
    至清償日止，按年息百分之5計算之利息。
二、原告其餘之訴駁回。
三、訴訟費用新臺幣1,000元，其中新臺幣177元由被告負擔，餘
    由原告負擔。
四、本判決第1項得假執行。
    事實及理由
壹、程序方面：
一、按不變更訴訟標的，而補充或更正事實上或法律上之陳述者
    ，非為訴之變更或追加，民事訴訟法第256條定有明文。本
    件原告原聲明為：被告應連帶給付原告新臺幣（下同）11,2
    30元，及自起訴狀繕本送達翌日起至清償日止，按年息百分
    之5計算之利息。嗣於民國111年8月1日本院審理時，當庭以
    言詞刪除「連帶」二字，核原告前開刪除聲明中連帶之記載
    ，屬原告就聲明誤載予以事實上、法律上之更正，並非訴之
    變更。
二、被告經合法通知，未於言詞辯論期日到場，核無民事訴訟法
    第386條所列各款情形，爰依原告之聲請，由其一造辯論而
    為判決。
貳、實體方面：
一、原告主張：被告於111年3月31日12時45分許，駕駛車牌號碼
    00-0000自小貨車，在雲林縣○○鎮○○路00號前，因倒車時未
    注意其他車輛而撞擊原告所有之車牌號碼000-000普通重型
    機車（下稱系爭機車），致系爭機車受損，原告因而支出修
    理費6,230元，且被告僅於事故發生時給付原告500元後，即
    未曾打電話慰問，調解亦未到場，毫無誠意，致原告身心受
    創，且嚴重破壞原告對台灣民眾之觀感，造成相當之精神上
    痛苦，故請求精神慰撫5,000元，爰依侵權行為之法律關係
    ，請求被告給付11,230元及法定利息等語，並聲明：被告應
    給付原告11,230元，及自起訴狀繕本送達翌日起至清償日止
    ，按年息百分之5計算之利息。
二、被告未於言詞辯論期日到場，亦未提出書狀作何聲明或陳述
    。
三、本院之判斷：
　㈠原告上開主張本件事故發生經過及系爭機車受損等事實，業
    據其提出道路交通事故初步分析研判表、道路交通事故現場
    圖、車損暨現場照片、道路交通事故當事人登記聯單、機車
    行照及機車維修估價單為證（見本院卷第7至31、35、89至9
    1頁），復有雲林縣警察局北港分局函送的道路交通事故現
    場圖、A3類道路交通事故調查紀錄表、車損暨現場照片及監
    視器擷取畫面等件可佐（見本院卷第51至64頁）。而被告既
    未於言詞辯論期日到場爭執，也未提出任何書狀及證據供本
    院審酌。因此，本院依前開證據調查之結果，認為原告前揭
    主張應為真實。
  ㈡按因故意或過失，不法侵害他人之權利者，負損害賠償責任
    ；汽車、機車或其他非依軌道行駛之動力車輛，在使用中加
    損害於他人者，駕駛人應賠償因此所生之損害，民法第184
    條第1項前段、第191條之2本文分別定有明文。又按汽車倒
    車時，應顯示倒車燈光或手勢後，謹慎緩慢後倒，並應注意
    其他車輛及行人，道路交通安全規則第110條第2款亦有明定
    。查被告於警詢時自承其倒車時，沒有看到其後方有機車，
    之後就撞到該機車等語，有A3類道路交通事故調查紀錄表（
    被告部分）在卷足憑（見本院卷第55頁）。依上足見本件事
    故起因係於被告駕駛肇事車輛於倒車之過程未注意後方狀況
    所致，且被告倒車不慎之過失行為與系爭機車受損害間，具
    有相當因果關係。據此，被告自應就本件肇事負全部過失侵
    權行為責任，堪可認定。
  ㈢茲就原告請求之項目分述如下：
　⒈修車費用部分：
　①按不法毀損他人之物者，被害人得請求賠償其物因毀損所減
    少之價額，民法第196條第1項亦有明文。而民法第196條所
    謂因毀損減少之價額，得以修復費用為估定之標準，但以必
    要者為限，例如修理材料以新品換舊品應予折舊，最高法院
    77年度第9次民庭會議決議闡釋甚明。又依行政院所頒固定
    資產耐用年數表，機器腳踏車之耐用年數為3年，及依平均
    法每年折舊3分之1，參酌營利事業所得稅結算申報查核準則
    第95條第6項規定，固定資產提列折舊採用平均法者，以1年
    為計算單位，其使用期限未滿1年者，按實際使用之月數相
    當於全年之比例計算之，不滿1月者，以月計。
　②查原告機車因被告上開侵權行為而受有損害，已如上述，原
    告主張系爭機車因本件事故受損，修理費為6,230元等情，
    有原告所提出之估價單在卷可稽（見本院卷第91頁），堪認
    屬實。而上開估價單雖未分列零件及工資金額，本院審酌車
    損情形及估價單內容，認該機車之零件、工資金額分別為5
    分之4、5分之1，即零件4,984元、工資1,246元為適當。又
    系爭車輛出廠時間為99年1月，有原告提出的系爭機車行照
    在卷可參（見本院卷第89頁），迄本件車禍發生時即111年3
    月31日，已逾機車耐用年數3年，則零件扣除折舊後之維修
    費用估定為1,246元【計算方式：殘價＝取得成本÷（耐用年
    數+1）即4,984÷(3+1)＝1,246】，另工資1,246元則無需折舊
    ，故本件原告得請求被告賠償系爭車輛維修必要費用應為2,
    492元【計算式：1,246+1,246】，應予准許。逾此範圍之請
    求，則於法無據。
　⒉精神慰撫金部分：
　①按不法侵害他人之身體、健康、名譽、自由、信用、隱私、
    貞操，或不法侵害其他人格法益而情節重大者，被害人雖非
    財產上之損害，亦得請求賠償相當之金額，民法第195條第1
    項前段定有明文。依上開規定，慰撫金之請求，以有法律特
    別規定時，始得為之，而依目前法律之規定，僅人格權中之
    身體、健康、名譽、自由、信用、隱私、貞操，或其他重大
    之人格法益，或重大之身分法益受損時，始得請求慰撫金，
    財產權受損害則不得請求慰撫金，亦即慰撫金之賠償，應以
    人格權遭遇侵害，使精神受有痛苦為必要（最高法院83年度
    台上字第2097號、95年度台上字第2617號裁判意旨參照）。
　②經查，本件被告上開侵權行為係侵害系爭機車之【財產權】
    ，且原告並未舉證其有因本件事故而受有身體等人格權之損
    害，或其他人格法益遭受不法侵害而有情節重大之情事，依
    前揭說明，原告請求被告賠償精神慰撫金5,000元，實屬無
    據。
　⒊基上，原告本件所受損害為2,492元，又原告既自承被告已賠
    償原告500元（見本院卷第105頁）。是本件原告所得請求之
    金額即為1,992元【計算式：2,492-500】。
四、綜上所述，原告基於侵權行為之法律關係，請求被告給付1,
    992元，及自起訴狀繕本送達翌日即111年7月21日（見本院
    卷第81至83頁）起至清償日止，按年息百分之5計算之利息
    ，為有理由，應予准許。逾此範圍之請求，則屬無據，應予
    駁回。
五、本判決原告勝訴部分，係適用小額程序所為被告敗訴之判決
    ，依民事訴訟法第436條之20規定，應依職權宣告假執行。
六、依民事訴訟法第79條及同法第436條之19條第1項規定，確定
    本件訴訟費用額為第一審裁判費1,000元，應由兩造依其勝
    敗比例分擔，即被告負擔177元，餘由原告負擔。　　
中　　華　　民　　國　　111 　年　　8 　　月　　12　　日
                  臺灣嘉義地方法院嘉義簡易庭
                                  法　官　周欣怡
以上正本係照原本作成。
如對本判決上訴，須於判決送達後20日內向本庭（嘉義市文化路
308之1號）提出上訴狀（均須按他造當事人之人數附繕本）。如
委任律師提起上訴者，應一併繳納上訴審裁判費。
民事訴訟法第436條之24第2項規定：對小額程序之第一審裁判之
上訴或抗告，非以其違背法令為理由，不得為之。
中　　華　　民　　國　　111 　年　　8 　　月　　12　　日
                                  書記官  葉芳如